臺灣臺中地方法院刑事判決　　　　　　　 96年度訴字第962號
公　訴　人　臺灣臺中地方法院檢察署檢察官
被　　　告　甲○○
　　　　　　　　　　（另案於臺灣臺中監獄執行中）
指定辯護人　本院公設辯護人　梁乃莉
上列被告因違反槍砲彈藥刀械管制條例案件，經檢察官提起公訴
（九十六年度偵字第一二六八號），本院判決如下：
    主    文
甲○○未經許可，寄藏可發射子彈具有殺傷力之改造手槍，累犯
，處有期徒刑年陸月，併科罰金新臺幣拾萬元，罰金如易服勞
役，以新臺幣壹仟元折算壹日，扣案之仿ＳＩＧ　ＳＡＵＥＲ廠
Ｐ二二○型半自動手槍製造之改造手槍壹支（含彈匣壹個，槍枝
管制編號0000000000號）、仿ＢＥＲＥＴＴＡ廠Ｍ九
型半自動手槍製造之改造手槍壹支（含彈匣壹個，槍枝管制編號
0000000000號）、土造口徑九mm子彈陸顆、制式口徑
九mm子彈顆，均沒收。
    犯罪事實
一、甲○○前曾於民國九十二年間，因施用毒品案件，經本院以
    九十二年訴字第一八二四號判處有期徒刑十月確定，於九十
    四年一月十日縮刑期滿執行完畢。詎甲○○猶不知悔改，其
    明知可發射子彈具有殺傷力之改造手槍、制式子彈及土造子
    彈，為槍砲彈藥刀械管制條例所列管禁止持有之物，未經主
    管機關許可，不得持有之，竟基於寄藏槍彈之犯意，於九十
    五年六月間某日，在其位於臺中縣龍井鄉○○路○段二○二
    巷四號住處處，由不詳姓名年籍綽號「大胖」之成年男子（
    已歿）將仿ＳＩＧ　ＳＡＵＥＲ廠Ｐ二二○型半自動手槍製
    造之改造手槍一支（含彈匣一個，槍枝管制編號00000
    00000號）、仿ＢＥＲＥＴＴＡ廠Ｍ九型半自動手槍製
    造之改造手槍一支（含彈匣一個，槍枝管制編號00000
    00000號）、土造口徑九mm子彈九顆、土造口徑八點七
    mm 子彈一顆，制式口徑九mm子彈六顆交與甲○○予以保管
    ，甲○○即將前開槍彈予以收受並藏放於上址住處內。嗣於
    九十五年十二月二十日二十三時五十分許，在其友人蘇家慶
    位於臺中縣沙鹿鎮鎮○路○段三一五號住處內，為警查緝因
    毒品案件遭臺灣臺中地方法院檢察署發佈通緝之甲○○時，
    扣得其所持有仿ＳＩＧ　ＳＡＵＥＲ廠Ｐ二二○型半自動手
    槍製造之改造手槍一支（含彈匣一個，槍枝管制編號000
    0000000號）、仿ＢＥＲＥＴＴＡ廠Ｍ九型半自動手
    槍製造之改造手槍一支（含彈匣一個，槍枝管制編號000
    0000000號）、土造口徑九mm子彈九顆（鑑驗已試射
    三顆）、土造口徑八點七mm子彈一顆（已鑑驗試射），制式
    口徑九mm子彈六顆（鑑驗已試射三顆）及不具殺傷力之土造
    子彈五顆、土造彈殼四顆。
二、案經臺中縣警察局清水分局報請臺灣臺中地方法院檢察署檢
    察官偵查起訴。
    理    由
一、上開事實，業據被告甲○○於警詢、偵查及本院審理時坦承
    不諱，而查獲之手槍二支，分別係仿ＳＩＧ　ＳＡＵＥＲ廠
    Ｐ二二○型半自動手槍及仿ＢＥＲＥＴＴＡ廠Ｍ九型半自動
    手槍製造之槍枝更換土造金屬槍管及土造金屬槍機而成之改
    造手槍，經送內政部刑事警察局鑑驗後，均認機械性能良好
    ，可擊發適用之子彈，具有殺傷力；又扣案之土造口徑九mm
    子彈九顆、土造口徑八點七mm子彈一顆、制式口徑九mm子彈
    六顆，經分別採樣三顆、一顆、三顆試射後認具有殺傷力等
    情，有該局九十六年一月二十五日刑鑑字第○九六○○○○
    一九五號槍彈鑑定書一份在卷可稽，此為鑑定機關本於專業
    知識及經驗所得之結論，自可憑信。被告此部分自白經上述
    證據補強，應與事實相符，而可採信，此外，復有查獲相片
    十二幀附卷可稽，故本件事證明確，被告未經許可寄藏可發
    射子彈具有殺傷力之改造手槍、制式子彈及土造子彈之犯行
    ，應可認定。
二、按寄藏與持有槍砲，均係將物置於自己實力支配之下，僅寄
    藏必先有他人之持有行為，而後始為之受寄代藏而已，故寄
    藏之受人委託代為保管，其保管之本身，亦屬持有，不過，
    此之持有係受寄之當然結果，雖不應另就持有予以論罪，然
    未經許可持有手槍，其持有之繼續，為行為之繼續，亦即一
    經持有手槍，罪已成立，但其完結須繼續至持有行為終了時
    為止，則包括持有之寄藏手槍行為，自亦為行為之繼續，其
    犯罪之完結須繼續至寄藏行為終了時為止（最高法院九十三
    年度臺上字第一五七三號判決意旨參照）。本件被告既係受
    不詳姓名年籍綽號「大胖」之成年男子所託，代為保管上開
    槍彈，是核其所為，係犯槍砲彈藥刀械管制條例第八條第四
    項之未經許可寄藏可發射子彈具有殺傷力之槍枝罪、同條例
    第十二條第四項之未經許可寄藏子彈罪。檢察官雖僅起訴被
    告未經許可持有可發射子彈具有殺傷力之槍枝、子彈之事實
    ，惟被告寄藏手槍、可發射子彈具有殺傷力之槍枝、子彈之
    事實，與起訴部分既具有實質上一罪關係，而為起訴效力所
    及，復經被告及辯護人就此部分辯論，本院自應併予審理。
    至於刑事訴訟法第三百條規定有罪之判決，得就起訴之犯罪
    事實變更檢察官所引應適用之法條，其所謂犯罪事實，係指
    單純一罪之單一事實及實質上一罪之「全部犯罪事實」而言
    ，始有變更起訴法條之適用，亦即在不擴張及減縮原訴之原
    則下，法院得就有罪判決，於不妨害基本社會事實同一之範
    圍內，自由認定事實，變更檢察官所引應適用之法條而言，
    二者不能混為一談（最高法院八十七年度臺上字第七六六號
    、八十八年度臺上字第五五九一號、八十九年度臺上字第二
    三九○號判決意旨參照）。且持有、寄藏可發射子彈具有殺
    傷力之槍枝、子彈係分別規定在同一條項，故本院認定被告
    寄藏可發射子彈具有殺傷力之槍枝、子彈部分與公訴人起訴
    持有之罪名，雖屬有異，惟尚無變更起訴法條之必要，附此
    敘明。被告以一寄藏行為，同時寄藏手槍、改造手槍及子彈
    ，觸犯構成要件不相同之罪名，為想像競合犯，應從一重之
    未經許可寄藏手槍罪論處。又被告曾於九十二年間，因施用
    毒品案件，經本院判處有期徒刑十月確定，於九十四年一月
    十日縮刑期滿執行完畢等情，有臺灣高等法院被告前案紀錄
    表、臺灣臺中地方法院檢察署刑案資料查註紀錄表各一份在
    卷可按，其受有期徒刑之執行完畢後，五年之內再故意犯有
    期徒刑以上刑之本罪，為累犯，應依法加重其刑。爰審酌被
    告素行、犯罪動機，未經許可寄藏改造手槍及子彈，其行為
    威脅社會安全，然其持有時間非長，且並未持前開槍、彈犯
    罪，犯後坦承犯行，態度尚稱良好等一切情狀，量處如主文
    所示之刑，並就罰金部分諭知罰金易服勞役之折算標準。扣
    案具有殺傷力之仿ＳＩＧ　ＳＡＵＥＲ廠Ｐ二二○型半自動
    手槍製造之改造手槍一支（含彈匣一個，槍枝管制編號00
    00000000號）、仿ＢＥＲＥＴＴＡ廠Ｍ九型半自動
    手槍製造之改造手槍一支（含彈匣一個，槍枝管制編號00
    00000000號）、土造口徑九mm子彈六顆、制式口徑
    九mm子彈三顆係槍砲彈藥刀械管制條例第四條第一項第一款
    、第二款所定之槍、彈，均屬違禁物，不問屬於犯人與否，
    應依刑法第三十八條第一項第一款規定，宣告沒收。至經鑑
    定試射之土造口徑九mm子彈三顆、土造口徑八點七mm子彈一
    顆、制式口徑九mm子彈三顆，業經鑑驗試射擊發而僅餘彈頭
    、彈殼，均已失去子彈之功能，不具有殺傷力，已非屬違禁
    物，另不具殺傷力之土造子彈五顆、土造彈殼四顆則非違禁
    物，亦難認係供犯罪所用之物，故均不宣告沒收，爰予敘明
    。
據上論斷，應依刑事訴訟法第二百九十九條第一項前段、槍砲彈
藥刀械管制條例第八條第四項、第十二條第四項，刑法十一條前
段、第五十五條、第四十七條第一項、第四十二條第三項、第三
十八條第一項第一款，判決如主文。
本案經檢察官楊仕正到庭執行職務。
中　　華　　民　　國　　96　　年　　5 　　月　　31　　日
                  刑事第九庭    審判長法  官  周瑞芬
                                      法  官  何世全
                                      法  官  余德正
以上正本證明與原本無異。
如不服本判決，應於送達後十日內向本院提出上訴狀（須附繕
本），上訴於臺灣高等法院臺中分院。
                                      書記官  廖日晟
中　　華　　民　　國　　96　　年　　5 　　月　　31　　日
附錄論罪科刑法條
槍砲彈藥刀械管制條例第8條
未經許可，製造、販賣或運輸鋼筆槍、瓦斯槍、麻醉槍、獵槍、
空氣槍或第四條第一項第一款所定其他可發射金屬或子彈具有殺
傷力之各式槍砲者，處無期徒刑或五年以上有期徒刑，併科新臺
幣一千萬元以下罰金。
未經許可，轉讓、出租或出借前項所列槍枝者，處五年以上有期
徒刑，併科新臺幣一千萬元以下罰金。
意圖供自己或他人犯罪之用，而犯前二項之罪者，處無期徒刑或
七年以上有期徒刑，併科新臺幣一千萬元以下罰金。
未經許可，持有、寄藏或意圖販賣而陳列第1 項所列槍枝者，處
三年以上十年以下有期徒刑，併科新臺幣七百萬元以下罰金。
第一項至第三項之未遂犯罰之。
槍砲彈藥刀械管制條例第12條
未經許可，製造、販賣或運輸子彈者，處一年以上七年以下有期
徒刑，併科新臺幣五百萬元以下罰金。
未經許可，轉讓、出租或出借子彈者，處六月以上五年以下有期
徒刑，併科新臺幣三百萬元以下罰金。
意圖供自己或他人犯罪之用，而犯前二項之罪者，處三年以上十
年以下有期徒刑，併科新臺幣七百萬元以下罰金。
未經許可，持有、寄藏或意圖販賣而陳列子彈者，處五年以下有
期徒刑，併科新臺幣三百萬元以下罰金。
第一項至第三項之未遂犯罰之。
